---
title: "Relatório"
author: "João Gabriel"
date: "2023-02-07"
output: html_document
---

## Questão 1

Encontre média, desvio-padrão, mediana, Q1, Q3, mínimo e máximo dos enterococos de cada praia (summarise)
```{r}
source("questao1.R", chdir = TRUE)

praias
```

## Questão 2

Faça um gráfico de barras com a variável Beach, ordenando da praia com maior quantidades de amostras para a menor. Colorir gráfico com base na praia. Anotar as porcentagens no topo das barras (ggplot2).

```{r}
source("questao2.R", chdir = TRUE)

g_barras
```
Pelo gráfico de barras podemos perceber com facilidade essa distribuição de amostras entre as praias.

## Questão 3

Repita a questão 2, fazendo desta vez um gráfico de pizza (ggplot2).

```{r}
source("questao3.R", chdir = TRUE)

g_pizza
```
Com o gráfico de pizza fica um pouco mais complicado de perceber essa diferença entre a quantidade de amostras.

## Questão 4

Fazer um histograma com todos os dados de enterococos das praias da sua cidade (ggplot2).

```{r}
source("questao4.R", chdir = TRUE)

g_histograma
```
Podemos perceber que o histograma é de assimetria positiva, logo que maior parte dos dados se encontra do lado esquerdo do gráfico, e de curtose leptocúrtica, logo que sua distribuição é bem pontiaguda

## Questão 5

Fazer box-plots de todas as praias da sua cidade num único gráfico (ggplot2).

```{r}
source("questao5.R", chdir = TRUE)

g_boxplot
```
Nesse boxplot percebe-se que os dados, apesar de se concentrarem nos valores abaixo de 50, existem muitos pontos discrepantes.
